# 各位老师，企业期末持有的结构性存款应在哪里反应？

提问人：wuruqitu 时间：2021-01-03 22:35:00
企业期末持有的结构性存款是应在其他流动资产反应，还是应当在交易性金融资产反应呢？

回答人：chenyiwei
请参考《瑞华研究 2010 ～ 2019 汇编》之“问题5-1-7（不可提前支取的结构性存款的报表列示）”、“问题4-1-43（银行理财产品的列报）”等。